【裁判字號】    98,聲判,74
【裁判日期】    990419
【裁判案由】    聲請交付審判
【裁判全文】
臺灣板橋地方法院刑事裁定              98年度聲判字第74號
聲  請  人  乙○○
代  理  人  余梅涓律師
被      告  甲○○
上列聲請人因告訴被告過失致死案件，不服臺灣高等法院檢察署
檢察長駁回再議之處分（98年度上聲議字第5585號），聲請交付
審判，本院裁定如下：
    主  文
聲請駁回。
    理  由
一、按告訴人不服上級法院檢察署檢察長或檢察總長認再議為無
    理由而駁回之處分者，得於接受處分書後10日內委任律師提
    出理由狀，向該管第一審法院聲請交付審判；法院認為交付
    審判之聲請不合法或無理由者，應駁回之，刑事訴訟法第25
    8 條之1 第1 項、第258 條之3 第2 項前段定有明文。又法
    院為駁回或准予交付審判之裁定前，得為必要之調查，固為
    同法第258 條之3 第3 項所明定，惟調查範圍，以偵查中曾
    發現之證據為限，不可就聲請人新提出之證據再為調查，亦
    不可蒐集偵查卷以外之證據，否則，即與同法第260 條再行
    起訴之規定相混淆（臺灣高等法院暨所屬法院93年法律座談
    會刑事類提案第28號研討意見參照）。
二、本件聲請人即周宏明（已歿）之直系血親（父親）乙○○以
    被告甲○○涉犯業務過失致死罪嫌，向臺灣板橋地方法院檢
    察署檢察官提出告訴，經該署檢察官以98年度偵續字第224
    號為不起訴處分後，聲請人不服聲請再議，復經臺灣高等法
    院檢察署檢察長以98年度上聲議字第5585號處分書認再議之
    聲請為無理由，予以駁回等節，業經本院調取各該偵查卷全
    卷核閱屬實。茲聲請人於接受處分書後10日內之民國98年9
    月25日，委任律師提出理由狀，以下列理由向該管第一審法
    院即本院聲請交付審判：
（一）由被告於偵訊時之說法及目擊證人黃柏銘、蘇宏仁與蕭伊
      男之證詞，參酌國立交通大學就現場監視錄影器拍攝之畫
      面所提出的鑑定意見，可知系爭車禍之肇事主因，乃因被
      告駕駛貨車，於事發時急速向右偏行駛，擦撞到聲請人之
      子周宏明騎乘的機車，致周宏明重心不穩左傾所致。被告
      就本件車禍之發生，確有過失。
（二）比對現場監視錄影器拍攝之畫面及被告所駕貨車現狀，可
      見被告貨車右側把手新舊不同，此高度與周宏明騎乘的機
      車後照鏡高度相符；由現場殘留血跡之位置，可知被告所
      駕貨車與周宏明騎乘之機車間，距離非如檢察官所言有1
      公尺之距。二車應有碰撞，致貨車的把手斷裂。檢察官有
      應調查之證據未予調查之違法。
三、經查，聲請人聲請交付審判之理由，與聲請再議之理由並無
    二致，臺灣高等法院檢察署檢察長就此審查後，認：「（一
    ）原檢察官比對證人黃柏銘、蘇宏仁與蕭伊男不確定、臆測
    之證詞，與專家證人程志強勘察後明確之證詞；復將自小貨
    車右側帆布篷前把手相關照片，送專業鑑驗機關重疊比對；
    再依現場監視器畫面照片，詳細推敲；並送請國立交通大學
    鑑定後，認死者所騎重型機車失去平衡倒地，應非與被告所
    駕駛之自小貨車接觸所致；且自小貨車右側帆布篷前把手勘
    察前後均屬一致，未遭破壞或變動及更換；死者騎乘重型機
    車於1 秒內，自被告所駕自小貨車之右側後方加速騎至併行
    ，復再減速失去平衡致肇事；送鑑定結果肇事主因為：死者
    機車因行駛於道路標線上，摩擦係數低於一般鋪面，在緊急
    煞車時，前後輪煞車阻力不均而失控滑倒等情形，認被告駕
    車於本件車禍中並無過失，而為不起訴處分，其認事用法並
    無不當或違誤。（二）聲請人徒以證人黃柏銘、蘇宏仁、蕭
    伊男之證述；『血跡位置距離停車格白線中心點並非100 公
    分』、『被告甲○○駕駛之2188-FL 自小貨車業已移動位置
    』，以及『被告突然向右閃避動作，被害人無法及時反應』
    ；『刮地痕之長度並非1 公尺』、『20停車格之寬度非1.5
    公尺』，現場圖顯與事實不符，本件尚有履勘現場之必要；
    系爭貨車右側帆布篷前把手，於案發時確已斷裂等事由，據
    以聲請再議，惟未慮及其所舉之證人證言，均屬不確定、臆
    測之詞，無法推翻專家證人明確且有依據之證詞；另鑑定機
    關已參酌雙方車輛之現場照片、監視器所攝錄動態資料後，
    始為鑑定結論，並非未考慮雙方行車動態；再現場圖之『血
    跡距離停車格白線中心點並非100 公分，實係70公公』、『
    道路邊線距離停車格之距離』、『刮地痕之長度並非1 公尺
    』、『20停車格之寬度非1.5 公尺』等情，聲請人亦未指出
    足以推翻鑑定機關鑑定結果之理由，自無再行履勘之必要；
    況依卷內照片資料（參見板檢97偵13143 號偵查卷第48、49
    、148 頁），現場圖是否確如聲請人所指與事實不符，尚有
    疑義」，而駁回再議之聲請，有臺灣高等法院檢察署98年度
    上聲議字第5585號處分書1 份在卷可稽，各點論駁均有依據
    ，未見有與卷證資料相違之處。聲請人雖一再爭執車禍之發
    生係被告駕車右偏行駛，不慎擦撞到聲請人之子周宏明騎乘
    之機車所致，但檢察官詳細比對相關證人說詞、可疑車輛撞
    擊點、現場路況，並參閱事故發生前附近監視錄影器拍攝之
    畫面後，所得結論，已見前述，檢察官依序送請臺灣省臺北
    縣區車輛行車事故鑑定委員會、臺灣省車輛行車事故覆議鑑
    定委員會、國立交通大學就車禍發生之原因為鑑定，亦同此
    認定，俱與聲請人之主張相異，檢察官以積極證據不足為由
    為不起訴處分，並駁回再議之聲請，尚難認有不當；而偵查
    期間，檢察官已依聲請人之聲請為各項證據之調查，且送請
    專業機關為必要之鑑定，就聲請人要求再次履勘現場部分，
    則於處分書上就不予調查之理由為必要說明，形式上觀之，
    難認聲請人之指摘有據。聲請人仍執陳詞聲請交付審判，為
    無理由，應裁定駁回之。
四、依刑事訴訟法第258 條之3 第2 項前段，裁定如主文。
中    華    民    國    99    年    4     月    19    日
                刑事第十五庭審判長法  官  吳幸娥
                                  法  官  廖欣儀
                                  法  官  許炎灶
以上正本證明與原本無異。
不得抗告。
                                  書記官  屠衛民
中    華    民    國    99    年    4     月    19    日

司法院資訊處製作；財團法人民間司法改革基金會備份。
